【裁判字號】    89,易,2380
【裁判日期】    891011
【裁判案由】    竊盜
【裁判全文】
臺灣臺南地方法院刑事判決                        八十九年度易字第二三八號
    公  訴  人  臺灣臺南地方法院檢察署檢察官
    被      告  甲○○
右列被告因竊盜案件，經檢察官提起公訴（八十九年度偵字第七五一五號），本院判
決如左：
    主  文
甲○○竊盜，處拘役貳拾日。
    事  實
一、甲○○原任職其叔叔乙○○所經營之「國力企業社」擔任外務工作，竟意圖為自
    己不法之所有，於民國八十九年四月二十八日凌晨一時許，駕駛車號五Ｋ—七三
    一三號之自小客車，至臺南縣永康市○○街九十三號即國力企業社之倉庫處，竊
    取乙○○所有放置於該倉庫內之鴨翅十箱（價值新臺幣一萬四千元），得手後將
    上開鴨翅放置於前開自小客車中而駛離。嗣經乙○○發現後報警循線查獲。
二、案經臺南縣警察局永康分局報請臺灣臺南地方法院檢察署檢察官偵查起訴。
    理  由
一、訊據被告甲○○矢口否認有為上揭竊盜犯行，辯稱：二十七日當天因為客人催要
    去把退的貨拿回來，伊跟叔叔講有客人要退貨，要去把貨拿回來。伊把貨拿回來
    後，就放回事務所中的小冰箱內，阮王棉花所看到應該就是伊把東西拿回去放在
    事務所中冰箱的情形，不過那時是將近九點時。雖之前叔叔有說，早上十二點以
    後盡量不要去公司提貨，但本件是因客人一直催，才去處理云云。經查右揭事實
    業據被害人乙○○於警訊時及告訴代理人盧錦治於本院審理時指述綦詳，並經證
    人阮王棉花於警訊時陳稱：八十九年四月二十八日凌晨一點左右，在勝利街九十
    三號前發現被告正在搬運冷凍食品，當時被告駕駛一輛類似白色的車子，並打開
    後行李箱，伊在樓上有看到車牌後四字為七三一三號，而英文部分伊不認得。當
    時伊以為兒子回家了，所以才到陽台外看有沒有下雨，剛好發現被告等語，及於
    偵訊時證稱：伊住乙○○倉庫對面，臥室在二樓，當天伊在二樓陽台，因外面在
    下雨，所以伊就看外面雨有沒有停，看到被告在搬東西，伊以為他在出貨等語甚
    明，而證人阮王棉花和被告既僅是認識，並無怨隙，衡情其自無架詞構陷之理。
    且被害人公司外務員送貨均是使用公司的車，而被告所駕駛至倉庫處之上揭車輛
    是被告母親所有之車輛，是以如非證人於案發當日親見被告確實駕駛該車至現場
    ，則其自無從得知被告所駕駛車輛之車牌號碼為何至明。被告雖以前揭情詞置辯
    ，然而被告係於案發當時即八十九年四月二十八日凌晨一時許在上開案發現場搬
    運鴨翅等情，已為證人阮王棉花陳稱甚詳，與被告所供述之四月二十七日晚上八
    時許之時間相去甚遠，且被害人所經營之前開企業社提貨時間為每日上午三點半
    至十一點半，過了時間後，縱使客人有退貨，也是等隔天早上三點半才處理，案
    發當時被告曾跟告訴代理人盧錦治說要載五隻土雞去給一個客戶，但並未說有客
    人退貨，是等到案發之後才發現事務所中一臺冰箱內有一箱鴨翅等情，亦據告訴
    代理人盧錦治陳述在卷，亦為被告所不否認被害人乙○○確曾告知提貨時間為迄
    每日十二點半止等情，如被告所辯伊是於四月二十七日晚上八點多送一箱鴨翅至
    事務所內等情為真，斯時距離倉庫早上提貨時間三點半僅數個鐘頭，則在僅為運
    送一箱鴨翅之情況下，是否果已如此緊急，而需被告特別向母親借用上開車輛為
    運送工具，並於非倉庫存提貨時間之晚上八點多時載送至被害人事務所處而放置
    於冰箱中？豈非有違情理之常！而被害人所放置鴨翅之前開倉庫卻又恰好於四月
    二十八日凌晨失竊鴨翅十箱，亦未免過於巧合，足認被告上開所辯顯屬事後畏罪
    卸責之詞，洵無可採。綜上所述，本件事證明確，被告犯行堪以認定。
二、核被告甲○○意圖為自己不法之所有，而竊取他人之財物，所為係犯刑法第三百
    二十條第一項之竊盜罪。爰審酌被告犯罪之動機、目的、手段、所生危害、所竊
    取財物價值及犯罪後一再飾詞辯解，惟被害人已不欲追究等一切情狀，量處如主
    文所示之刑，以資懲儆。
據上論斷，應依刑事訴訟法第二百九十九條第一項前段，刑法第三百二十條第一項，
罰金罰鍰提高標準條例第一條前段，判決如主文。
中      華      民      國      八十九      年      十      月    十一  日
                              臺灣臺南地方法院刑事第四庭
                                  法      官  楊  惠  芬
右正本證明與原本無異。
如不服本判決，應於送達後十日內向本院提出上訴狀。
                                  書  記  官  陳  俊  元
中      華      民      國      八十九      年      十      月    十三  日
附錄本案論罪科刑法條全文：
刑法第三百二十條第一項：
意圖為自己或第三人不法之所有，而竊取他人之動產者，為竊盜罪，處五年以下有期
徒刑、拘役或五百元以下罰金。


司法院資訊處製作；財團法人民間司法改革基金會備份。
